【裁判字號】    98,易,58
【裁判日期】    980313
【裁判案由】    傷害
【裁判全文】
臺灣臺北地方法院刑事判決                98年度易字第58號
公  訴  人  臺灣臺北地方法院檢察署檢察官
被      告  丁○○
            丙○○
上列被告因傷害案件，經檢察官提起公訴（97年度偵字第19154
號），本院判決如下：
    主  文
丁○○共同傷害人之身體，處有期徒刑肆月，如易科罰金，以新
臺幣壹仟元折算壹日。又傷害人之身體，處有期徒刑參月，如易
科罰金，以新臺幣壹仟元折算壹日。應執行有期徒刑陸月，如易
科罰金，以新臺幣壹仟元折算壹日。
丙○○共同傷害人之身體，處有期徒刑肆月，如易科罰金，以新
臺幣壹仟元折算壹日。
    事  實
一、丁○○與丙○○共同基於傷害犯意聯絡，於民國97年8月2日
    晚間11時許，在臺北市○○區○○路2段250號「新賞卡拉OK
    」，徒手毆打己○，致其頭部外傷、右眼瞼瘀腫及左胸壁挫
    傷。適己○友人甲○○聽聞上情，趨前質問丁○○，詎丁○○另基於傷害犯意，徒手毆打甲○○，致其左臉部、左髖挫
    傷、兩側前臂挫傷。
二、案經己○、甲○○訴由臺北市政府警察局文山第一分局報請
    臺灣臺北地方法院檢察署檢察官偵查起訴。
    理  由
壹、證據能力：
    告訴人即證人己○、甲○○（下稱告訴人2人）、證人乙○○於偵查中向檢察官所為之陳述、財團法人天主教耕莘醫院
    （下稱耕莘醫院）97年8月3日診斷證明書2紙，固分係被告
    以外之人於審判外之言詞、書面陳述，惟告訴人2人及乙○○證詞，業經具結，復查無顯不可信之情，依刑事訴訟法第
    159條之1第2項規定，應具證據能力；而當事人於言詞辯論
    終結前就診斷證明書並未聲明異議，本院審酌該證明書係醫
    師視診告訴人2人傷勢所出具，適為本案證據，依刑事訴訟
    法第159條之5第2項規定，亦具證據能力。至其餘憑以認定
    本案犯罪事實之非供述證據（詳後述），查無違反法定程序
    取得之情，依同法第158條之4規定反面解釋，應具證據能力
    。
貳、實體部分：
一、訊據被告丁○○、丙○○均矢口否認有何傷害犯行，被告丁○○辯稱：未打告訴人2人云云，被告丙○○則辯稱：己○
    傷勢係喝醉自己跌倒所致云云。惟查，告訴人己○遭被告2
    人徒手毆打，被告丁○○另毆傷告訴人甲○○，致告訴人2
    人各受前揭傷勢一情，業據告訴人己○於偵查、本院審理時
    結證：看到丁○○，跟他打招呼，他就很兇，伊問他為何要
    這樣兇，丁○○即以拳頭打伊臉及頭部，丙○○亦用拳頭打
    臉及頭部，被告2人係先後打，被丙○○打時，伊趴到地上
    去。有看到係丁○○打甲○○，因當時伊已經沒被打了，轉
    過頭去，剛好看到丁○○打甲○○【臺灣臺北地方法院檢察
    署97年度偵字第19154號（下稱偵卷）第27-28頁正面】，及
    告訴人甲○○於偵查、本院審理時證稱：伊進去新賞卡拉OK
    時，看到一群人打架，聽到戊○○在喊不要打己○，就看到
    己○躺在地上，伊問在場人何人打己○，友人回答說係丙○○及丁○○在打，伊就問丁○○為何打己○，丁○○就以拳
    頭打伊左臉並用腳踹伊肚子等情明確，核與當時在場證人乙○○所證：丁○○問己○你看什麼，己○只要跟他打招呼，
    丁○○就徒手打己○，丙○○用手腳亂打己○，戊○○喊己○被打，甲○○問誰打己○，甲○○很生氣，就罵丁○○，
    丁○○以拳腳打甲○○等語互屬一致（本院卷第26、偵卷44
    頁），復有耕莘醫院診斷證明書及告訴人己○受傷照片在卷
    為證（偵卷第15、32-34頁），是被告2人共同傷害告訴人己○，被告丁○○另毆打告訴人甲○○之事實，至堪認定，是
    被告2人所辯上情，顯係飾卸之詞，委無足取。本案事證明
    確，被告2人傷害犯行，洵堪認定，應依法論科。
二、核被告2人所為，均係犯刑法第277條第1項傷害罪。渠等就
    傷害告訴人己○部分，有犯意聯絡與行為分擔，應論以共同
    正犯。被告丁○○傷害己○、甲○○犯行，犯意各別，行為
    互殊，應分論併罰。爰審酌被告丁○○於77年因違反懲治盜
    匪條例、93年因公共危險案件，經法院判處有罪確定，雖未
    構成累犯，惟素行欠佳，而被告丙○○並無前科，有臺灣高
    等法院被告前案紀錄表在卷為證；渠等無故施暴，顯徵甚為
    衝動且己身檢束能力之低弱；均飾詞狡卸，至今仍未與告訴
    人2人和解，犯後態度甚劣，足認毫無悔意；兼衡被告丁○○高中肄業、被告丙○○高中畢業智識程度與犯罪動機、目
    的、手段、生活狀況、告訴人2人所受傷勢程度等一切情狀
    ，分別量處如主文所示之刑，並各諭知易科罰金折算標準，
    並就被告丁○○部分定應執行刑併諭知易科罰金折算標準。
據上論斷，應依刑事訴訟法第284條之1、第299條第1項，刑法第
28條、第277條第1項、第41條第1項前段，第51條第5款，刑法施
行法第1條之1第1項、第2項前段，判決如主文。
本案經檢察官郭騰月到庭執行職務。
中    華    民    國    98    年     3    月    13    日
                    臺灣臺北地方法院刑事第14庭
                              法  官  陳琪媛
以上正本證明與原本無異。
如不服本判決應於收受送達後10日內向本院提出上訴書狀，並應
敘述具體理由；其未敘述上訴理由者，應於上訴期間屆滿後20日
內向本院補提理由書（均須按他造當事人之人數附繕本）「切勿
逕送上級法院」。告訴人或被害人如對於本判決不服者，應具備
理由請求檢察官上訴，其上訴期間之計算係以檢察官收受判決正
本之日期為準。
                              書記官  陳豪達
中    華    民    國    98    年     3    月    13    日
附錄法條全文：
中華民國刑法第277條
傷害人之身體或健康者，處3年以下有期徒刑、拘役或1千元以下
罰金。
犯前項之罪因而致人於死者，處無期徒刑或7年以上有期徒刑；
致重傷者，處3年以上10年以下有期徒刑。


司法院資訊處製作；財團法人民間司法改革基金會備份。
